臺灣高等法院臺南分院刑事裁定　　　　　 九十二年度交抗字第二四二號　　 潛
　　　抗　告　人　甲　○　○
右抗告人因違反道路交通管理處罰條例案件，不服臺灣臺南地方法院中華民國九十二
年十一月十九日裁定（九十二年度交聲字第五○八號），提起抗告，本院裁定如左：
      主      文
抗告駁回。
      理      由
一、本件抗告意旨略以：抗告人雖過失撞傷廖麗花女士，惟已達成和解，盡道義義務
    付清醫療費用，應不具可歸責事由，況被害人搶越紅燈亦有過失，經抗告人仔細
    回想，卷宗內車輛位置與事故現場不符，原審法院未加詳查，依法提起抗告，請
    求調閱卷宗查明肇事責任云云。
二、按交通法庭認聲明異議不合法律上之程式或其異議權已喪失者，應以裁定駁回之
    ；受處分人得捨棄其聲明異議權，又聲明異議，於裁定前，得撤回之，道路交通
    案件處理辦法第十八條、第二十四條第一項、第二項分別定有明文。是交通法庭
    認聲明異議不合法律上程式或其異議權已喪失，即應以裁定駁回之（臺灣高等法
    院九十年度交抗字第三六八號裁判意旨參照）。
三、經查：
(一)抗告人甲○○於民國九十二年三月二日上午十一時四十五分許，駕車行經台南市
    ○○路與小東路一四七巷交岔路口時，與廖麗花駕駛之車牌號碼ＺＷＮ─五二三
    號輕型機車發生擦撞，廖麗花因而受有右肩外傷性脫臼傷害，詎抗告人肇事後，
    未停車察看，逕自駕車逃逸等情，業據抗告人於警訊時供述明確，核與被害人廖
    麗花於警訊時所述情節相符，且有臺南市○○○道路交通事故調查報告表一紙及
    現場二車比對照片及臺南市警察局南市警交字第Ｓ00000000號舉發違反
    道路交通管理通知單可資佐證，抗告人違規事實明確。抗告人因不服前開違規事
    實，於收受交通部公路總局嘉義區監理所臺南監理站之裁決書後，向臺灣臺南地
    方法院交通法庭提起異議，經該院九十二年度交聲字第五○八號案受理，嗣於該
    案開庭審理時，當庭撤回異議，有該案九十二年九月二十九日審理筆錄在卷可稽
    。
(二)查異議撤回，係向法院為終結訴訟之意思表示，只要意思表示到達法院，即生撤
    回訴訟效果，當事人之異議權亦當然喪失。抗告人於原審法院審理時既當庭撤回
    其異議，則其訴訟業已終結，異議權亦因之喪失，自不得行使已不存在之權利而
    重為異議聲明。
(三)原審揆諸前開法條及裁判意旨，駁回抗告人之異議聲請。本院經核原審裁定，認
    事用法尚無不當。抗告人抗告意旨，指摘原裁定不當，為無理由，應予駁回。
四、據上論斷，應依道路交通案件處理辦法第二十六條、刑事訴訟法第四百十二條，
    裁定如主文。
中  華  民  國      九十三      年        一        月        七        日
                                臺灣高等法院臺南分院刑事第一庭
                                    審判長法官  黃    崑    宗
                                          法官  田    平    安
                                          法官  蔡    長    林
右正本證明與原本無異。
不得再抗告。
                                    法院書記官  李    培    薇
中  華  民  國      九十三      年        一        月        八        日
